臺灣彰化地方法院刑事判決　　　　　　　94年度易字第1209號
公　訴　人　臺灣彰化地方法院檢察署檢察官
被　　　告　乙○○
　　　　　　　　　　　弄20號.
上列被告因家庭暴力之傷害等案件，經檢察官提起公訴（94年度
偵字第7468號），被告於準備程序中就被訴事實為有罪之陳述，
經告以簡式審判之旨，並聽取意見後，本院合議庭裁定由受命法
官獨任進行簡式審判程序，判決如下：
    主    文
乙○○以加害生命之事，恐嚇他人致生危害於安全，處拘役伍拾
日，如易科罰金，以參佰元折算壹日，緩刑貳年，緩刑期內付保
護管束。
又被訴傷害及毀損部分，公訴不受理。
    事    實
一、乙○○係甲○○之子，2人間具有家庭暴力防治法第3條第3
　　款所定之家庭成員關係。緣乙○○平日因認甲○○經常毆打
　　其母黃春綢（即甲○○之妻），已對甲○○多所不諒解，而
　　與甲○○感情不睦。甲○○又於民國（下同）94年8月24日1
    9時許，因孫子管教問題，而與乙○○之妻黃淑娟發生口角
    而毆打黃淑娟，迨於同年8月25日14時許，乙○○得知此事
    後，遂對甲○○更為不滿，即於同日20時30分許，在彰化縣
    和美鎮○○里○○路○段382巷52弄20號之住處，以此事質問
    甲○○，2人一言不合，乙○○遂對甲○○恫稱：「我要殺
    死你，再自殺」等語，以此加害生命之事，恐嚇甲○○，致
    甲○○心生畏懼而危害其安全，嗣經甲○○報請彰化縣警察
    局和美分局塗厝派出所員警處理而查知上情。
二、案經彰化縣警察局和美分局報請臺灣彰化地方法院檢察署檢
    察官偵查起訴。
    理    由
壹、按除被告所犯為死刑、無期徒刑、最輕本刑為3年以上有期
    徒刑之罪或高等法院管轄第1審案件者外，於前條第1項程序
    進行中，被告先就被訴事實為有罪之陳述時，審判長得告知
    被告簡式審判程序之旨，並聽取當事人、代理人、辯護人及
    輔佐人之意見後，裁定進行簡式審判程序；除簡式審判程序
    及簡易程序案件外，第1審應行合議審判，刑事訴訟法第273
    條之1第1項、第284條之1分別定有明文。本件被告乙○○所
    涉係死刑、無期徒刑、最輕本刑為3年以上有期徒刑之罪或
    高等法院管轄第1審案件以外之罪，並於本院行準備程序時
    就被訴事實為有罪之陳述，本院合議庭依前揭規定，經評議
    結果，裁定改由受命法官獨任行簡式審判程序。
貳、有罪部分：
一、訊據被告乙○○對於上揭犯罪事實，迭於警詢、偵查、本院
    準備程序及審理時均坦承無訛，亦據被害人即證人被告之父
    甲○○於警詢及偵查中之指述及證述屬實，且與證人即被告
    之妻黃淑娟於警詢中之證述相符，足見被告之自白與事實相
    符，本件事證明確，被告上開犯行應堪認定。
二、核被告乙○○所為，係犯刑法第305條之恐嚇危害安全罪。
    爰審酌被告係被害人甲○○之子，縱被害人甲○○與被告因
    何原因導致感情不睦，仍應感念被害人之生育及養育之恩，
    而不應以此方式解決二人之衝突，及被告係因被害人長期與
    被告之母感情不睦，再加上孫子教養問題之犯罪動機，又被
    告於犯後坦認犯行，且當庭向被害人表示道歉，並經被害人
    原諒之犯後態度，量處如主文所示之刑，並諭知易科罰金之
    折算標準，望其能因此警惕自勉。查被告前未曾受有期徒刑
    以上之刑之宣告，有卷附之臺灣高等法院被告前案紀錄表可
    按，其因一時氣憤而犯本罪，且已獲得被害人甲○○之原諒
    ，有本院審理筆錄在卷可稽，經此起訴審判，當知所警惕，
    信無再犯之虞，本院認所宣告之刑以暫不執行為適當，併諭
    知緩刑2年，於緩刑期內付保護管束，以啟自新。
參、公訴不受理部分：
一、按告訴乃論之罪，告訴人於第一審辯論終結前得撤回其告訴
    ，又告訴經撤回者，應諭知不受理之判決，刑事訴訟法第23
    8條第1項、第303條第3款定有明文。
二、查本件告訴人甲○○告訴被告乙○○於94年8月25日20時30
    分許，基於傷害人身體之犯意，以右手毆打告訴人之頭部，
    致告訴人受有頭部左上眼2＊0.5公分之擦傷、2＊2＊0.5公
    分之腫脹傷等傷害，然被告餘怒未了，遂於走出門口後，基
    於毀損之犯意，憤而推倒告訴人所有車牌號碼IWH-723號之
    機車，致該機車之擋風玻璃破損不堪使用，起訴書認係觸犯
    刑法第280條、第277條第1項之傷害直系血親尊親屬罪及刑
    法第354條之毀損罪，依同法第287條前段及第357條之規定
    ，二罪均須告訴乃論。茲據告訴人甲○○於本院審理時當庭
    撤回其告訴，依照首開說明，爰為諭知不受理之判決。
肆、據上論斷，應依刑事訴訟法第273條之1第1項、第299條第1
    項前段、第303條第3款、刑法第305條、第41條第1項前段、
    第74條第1款，家庭暴力防治法第30條第1項，罰金罰鍰提高
    標準條例第1條前段、第2條，判決如主文。
本案經檢察官何蕙君到庭執行職務。
中　　華　　民　　國　　94　　年　　11　　月　　17　　日
                  刑事第二庭    法  官  黃齡玉
以上正本證明與原本無異。
如不服本判決，應於判決送達後10日內，向本院提出上訴狀（ 須
附繕本 ）。
告訴人或被害人對於判決如有不服具備理由請求檢察官上訴者，
其上訴期間之計算係以檢察官收受判決正本之日期為準。
中　　華　　民　　國　　94　　年　　11　　月　　17　　日
                                書記官  施嘉玫
中華民國刑法第305條
(恐嚇危害安全罪)
以加害生命、身體、自由、名譽、財產之事，恐嚇他人致生危害
於安全者，處2年以下有期徒刑、拘役或300元以下罰金。
家庭暴力防治法第30條
犯家庭暴力罪或違反保護令罪而受緩刑之宣告者，在緩刑期內應
付保護管
束。
法院為前項緩刑宣告時，得命被告於緩刑付保護管束期間內，遵
守下列一款或數款事項︰
一  禁止實施家庭暴力行為。
二  命遷出被害人之住居所。
三  禁止對被害人為直接或間接之騷擾、接觸、通話或其他聯絡
    庭行為。
四  命接受加害人處遇計畫：戒癮治療、精神治療、心理輔導或
    其他治療、輔導。
五  其他保護被害人或其特定家庭成員安全或更生保護之事項。
    法院為第1項之緩刑宣告時，應即通知被害人及其住居所所
    在地之警察機關。
受保護管束人違反第 2 項保護管束事項情節重大者，撤銷其緩刑
之宣告。
